# 上市公司研发费用资本化会计处理问题

提问人：Dishonored 时间：2020-05-15 09:33:10
某上市公司进行研发费用资本化，已进行部分资本化，但过程中发现这个项目的前景不好了，想要停止资本化，请问正确的会计处理是否是将前期的资本化全额计提减值，后续费用化进研发费用？另外，对于停止资本化是否还需要有别的要求？
希望能够得到大家的帮助，谢谢~

回答人：chenyiwei
如果确定不再继续符合资本化条件，则将此前累积的“开发支出——资本化支出”全部转入“研发费用”（而不是采用计提资产减值准备的方式）。后续继续发生的支出（如有）直接计入研发费用。

提问人：Dishonored 时间：2020-05-18 09:33:11
请问陈版主，上期间累积的“开发支出——资本化支出”也要转到本期的“研发费用”中吗？
谢谢~

回答人：chenyiwei
需要。